臺灣臺南地方法院刑事判決　　　　　　　　　　　　　九十年度易字第二五二五號
　　公　訴　人　臺灣台南地方法院檢察署檢察官
　　被　　　告　丙○○
右列被告因竊盜案件，經檢察官提起公訴（九十年度偵字第一二七０七號），本院判
決如左：
    主  文
丙○○竊盜，處有期徒刑月，如易科罰金，以佰元折算壹日。
    事  實
一、丙○○意圖為自己不法之所有，於民國（下同）九十年七月三十一日至八月二日
    間某日，在台南市其賃居處，竊取其女友乙○○所有之郵局提款卡一枚。得手後
    ，隨即於同年八月四日下午二時三十分許，持上開提款卡至臺南市○區○○路六
    號（起訴書誤為成功路二號）成功郵局，在自動提款機連續輸入密碼，使提款機
    辨識系統對真正持卡人之識別陷於錯誤，而交付丙○○新台幣（以下同）五萬元
    。後乙○○於同年九月二日因發現提款卡遺失，且郵局帳戶內之五萬元遭盜領，
    前往成功郵局調取監視錄影帶，始發現上情，並報警處理。
二、案經乙○○訴由台南市警察局第五分局報請臺灣臺南地方法院檢察署檢察官偵查
    起訴。
    理  由
一、訊據被告丙○○固坦承確有於右揭時、地至郵局自動付款設備提款五萬元等情不
    諱，惟矢口否認涉有竊盜等犯行，辯稱：伊與乙○○一同前往郵局領款，當時黃
    女即坐在郵局附近之機車上等候他領款回來。提款卡和密碼都是乙○○給他的，
    是她叫我去幫他領的。是乙○○要提來給我用的，因為我們是男女朋友，我們的
    錢是互通的云云。惟查：
  (一)證人乙○○於警訊時指稱：我於九十年七月三十一日來臺南會見被告，他要求我
    搬來臺南與他同住，當晚我住在他租屋處，我八月二日離開臺南，直到九月二日
    才發現提款卡不見，而且存款遭到盜領，到郵局調閱錄影帶，確定是被告把錢領
    走的。我想他應是趁我睡著時將提款卡偷走等語。復於本院審理時陳稱：我遭被
    告竊取提款卡並提領五萬元，但我並沒有陪他一起去，是他自己去的。是我看存
    摺簿上少了五萬元，才去警局報案，並調閱錄影帶之後才知道是他。因為我跟他
    以前是男女朋友，可能是我之前跟他一起去領款時，他看到我的密碼，我之前都
    沒有防備他。我的皮包、提款卡是同時不見的，他並沒有把提款卡還給我等語。
    此外，並有證人乙○○之郵局存摺影本一份附卷可稽。足證被告確實於右揭時間
    以輸入密碼之方式，自郵局提款機領取乙○○帳戶內之存款五萬元。
  (二)查本件證人乙○○於九十年九月二日因發現提款卡遺失，且郵局帳戶內被盜領五
    萬元，前往郵局調閱錄影帶後發現係被告所為，方於同年九月五日報案處理等情
    ，業據證人乙○○陳述在卷可按，並有臺南市警察局第五分局受理刑事案件報案
    三聯單影本一份附於警卷內可憑。證人即本案承辦員警甲○○於本院亦證稱：本
    件是乙○○說他有看到錄影帶，確定是被告所為等語。綜上證據，足認證人乙○
    ○於報案之前，本不知係被告所為，因調閱錄影帶後始行確定被告犯行，乃報案
    處理。
  (三)被告丙○○於警訊時供稱：是乙○○叫我幫她領的，提款卡及密碼都是她自己給
    我的，領了之後我沒有拿回去給她。我將該筆錢付了房租及我個人的生活費用，
    後因我跟她吵架，我就沒還給她，她就回桃園了。提款卡在領回錢後就還給他了
    云云。據上被告丙○○於警訊時之供述，被告丙○○係獨自一人受乙○○之託前
    去郵局提款，領取存款之後，本應交予乙○○，惟遭其挪用，故並未交還予乙○
    ○。此與被告丙○○於本院辯稱與乙○○同往領款，所領款項本即乙○○贈與被
    告使用等情，顯不相合，其辯詞已難遽信。況無論是乙○○託被告領款或與乙○
    ○同往領款贈與被告使用，證人乙○○均明知該筆款項係由被告領取。倘證人乙
    ○○故為不實指述，當可即行報案指稱被告涉案，而無需等候月餘之後，始再前
    往郵局調閱錄影帶以查證何人盜領。再者，乙○○係於九十年八月二日即離開臺
    南，返回桃園，亦無從於八月四日交付被告提款卡或與被告同往郵局提款。乙○
    ○既事前不知被告以其提款卡提領五萬元，顯見被告上開於警訊及本院審理中之
    辯詞均與事實不合，自均不足採信。被告以輸入密碼之方式，自郵局提款機領取
    乙○○帳戶內之存款五萬元，顯非得自乙○○之授權甚明。事證明確，被告犯行
    洵堪認定。
二、核被告丙○○意圖為自己不法之所有，而竊取乙○○所有之提款卡，並以不正方
    法由自動付款設備取得乙○○之存款五萬元，核其所為係犯刑法第三百二十條第
    一項普通竊盜罪及同法第三百三十九條之二第一項由自動付款設備詐欺取財罪。
    又被告竊取提款卡之目的在冒領存款，故其所犯上開二罪間有方法結果之牽連關
    係，為牽連犯，應從一重以竊盜罪處斷。爰審酌被告犯罪之動機、目的、手段，
    犯罪時所受之刺激及其品性、生活狀況、智識程度、犯罪所生之損害，及犯罪後
    態度等一切情狀，量處如主文所示之刑，並諭知易科罰金之折算標準。
據上論斷，應依刑事訴訟法第二百九十九條第一項前段，刑法第三百二十條第一項、
第三百三十九條之二第一項、第五十五條、第四十一條第一項前段，罰金罰鍰提高標
準條例第一條前段、第二條，判決如主文。
本案經檢察官王森榮到庭執行職務。
中    華    民    國      九十一    年      九        月      二十四    日
                              臺灣臺南地方法院刑事第四庭
                                      法  官  林  英  志
右正本證明與原本無異。
如不服本判決應於送達後十日內向本院提出上訴狀。（應附繕本）
                                      書記官  謝  國  欽
中    華    民    國      九十一    年      九        月      二十四    日
附錄本案論罪科刑法條全文：
刑法第三百二十條第一項：
意圖為自己或第三人不法之所有，而竊取他人之動產者，為竊盜罪，處五年以下有期
徒刑、拘役或五百元以下罰金。
刑法第三百三十九條之二第一項
意圖為自己或第三人不法之所有，以不正方法由自動付款設備取得他人之物者，處三
年以下有期徒刑、拘役或一萬元以下罰金。
